臺灣雲林地方法院刑事裁定
111年度聲字第714號
聲  請  人  臺灣雲林地方檢察署檢察官
受  刑  人  胡美俐



上列聲請人因受刑人數罪併罰有二裁判以上，聲請定其應執行之
刑（111年度執字第1962號），本院裁定如下：
    主  文
胡美俐犯如附表所示各罪所處之刑，應執行有期徒刑貳年伍月，
如易科罰金，以新臺幣壹仟元折算壹日。
    理  由
一、聲請意旨略以：受刑人胡美俐因犯竊盜等案件，先後經判決
    確定如附表，符合數罪併罰之要件，應依刑法第53條、第51
    條第5款，定其應執行之刑，爰依刑事訴訟法第477條第1項
    聲請裁定等語。
二、按裁判確定前犯數罪者，併合處罰之；數罪併罰，分別宣告
    其罪之刑，其宣告多數有期徒刑者，於各刑中之最長期以上
    ，各刑合併之刑期以下，定其刑期，但不得逾30年，刑法第
    50條第1項前段、第51條第5款訂有明文。另按法律上屬於自
    由裁量之事項，有其外部性界限及內部性界限，並非概無拘
    束，依據法律之具體規定，法院應在其範圍選擇為適當之裁
    判者，為外部性界限；而法院為裁判時，應考量法律之目的
    ，及法律秩序之理念所在者，為內部性界限；法院為裁判時
    ，二者均不得有所踰越。在數罪併罰，有二裁判以上，定其
    應執行之刑時，固屬於法院自由裁量之事項，然仍應受前揭
    外部性界限及內部性界限之拘束（最高法院94年度台非字第
    233號判決意旨參照）；而分屬不同案件之數罪併罰，倘一
    裁判宣告數罪之刑，曾經定其執行刑，再與其他裁判宣告之
    刑定其執行刑時，法理上亦應同受不利益變更禁止原則之拘
    束，亦即另定之執行刑，其裁量所定之刑期，不得較重於前
    定之執行刑加計後裁判宣告之刑之總和（最高法院103年度
    第14次刑事庭會議決議可供參考）。
三、查受刑人所犯竊盜等數罪，經分別判決如附表所示，均經確
    定在案，有各該刑事判決書及臺灣高等法院被告前案紀錄表
    在卷可查，茲檢察官聲請最後事實審之本院就受刑人所犯如
    附表所示之罪定應執行之刑，本院審核後認檢察官之聲請於
    法並無不合，爰就受刑人所犯如附表所示之罪，依刑法第51
    條第5款規定之外部性界限（即以最長期宣告刑有期徒刑5月
    為下限），各刑合併之刑期（即3年7月）以下，並參酌⑴如
    附表編號1至10所示之罪曾經本院以110年度易字第395號判
    決定應執行有期徒刑2年2月確定；⑵如附表編號11至12所示
    之罪曾經本院以111年度易字第305號判決應執行有期徒刑7
    月確定等情，是此時裁量所定之刑期，不得較重於前定各執
    行刑（有期徒刑2年2月、7月）總和有期徒刑2年9月，再考
    量受刑人所犯如附表所示之罪均為竊盜罪之財產犯罪，各罪
    犯罪時間係於110年3月至8月間，被害人不相同，犯罪時間
    、地點各殊，侵害數個被害人之法益，各犯罪類型、罪質相
    同、行為態樣類似，為整體非難評價，參酌受刑人表示：因
    做錯事深感悔意，家中有年邁母親目前獨居，希望從輕量刑
    ，盡快可以照顧母親之意見（參受刑人陳述意見調查表），
    定受刑人應執行之刑如主文所示，並諭知易科罰金之折算標
    準。
四、據上論斷，應依刑事訴訟法第477條第1項，刑法第50條第1
    項、第53條、第51條第5款、第41條第1項前段、第8項，裁
    定如主文。
中　　華　　民　　國　　111 　年　　9 　　月　　14　　日
                  刑事第五庭  法  官  張恂嘉
以上正本證明與原本無誤
如不服本裁定應於送達後5日內向本院提出抗告狀（須附繕本）
。
　  　　   　　　　　　　　  書記官　張宏清
中　　華　　民　　國　　111 　年　　9 　　月　　14　　日
附表：受刑人胡美俐應執行之刑案件一覽表
編　　　　　號  1 2 3 罪　　　　　名  竊盜 竊盜 竊盜 宣　　告　　刑  有期徒刑3月，如易科罰金以新臺幣1000元折算1日 有期徒刑3月，如易科罰金以新臺幣1000元折算1日 有期徒刑3月，如易科罰金以新臺幣1000元折算1日 犯　罪　日　期  110年3月28日 110年4月21日 110年4月23日 偵查(自訴)機關 年　度　案　號  臺灣雲林地方檢察署110年度偵字第4194號 臺灣雲林地方檢察署110年度偵字第4194號 臺灣雲林地方檢察署110年度偵字第4194號 最　後 事實審 法　　院 臺灣雲林地方法院 臺灣雲林地方法院 臺灣雲林地方法院  案　　號 110年度易字第395號 110年度易字第395號 110年度易字第395號  判決日期 110年9月17日 110年9月17日 110年9月17日 確　定 判　決 法　　院 臺灣雲林地方法院 臺灣雲林地方法院 臺灣雲林地方法院  案　　號 110年度易字第395號 110年度易字第395號 110年度易字第395號  判決確定日期 110年10月6日 110年10月6日 110年10月6日 是否為得易科罰金之案件  是 是 是  備註   臺灣雲林地方檢察署110年度執字第2608號。 編號1至10經本院110年度易字第395號判處應執行有期徒刑2年2月，如易科罰金以新臺幣1000元折算1日確定。   

編　　　　　號  4 5 6 罪　　　　　名  竊盜 竊盜 竊盜 宣　　告　　刑  有期徒刑3月，如易科罰金以新臺幣1000元折算1日 有期徒刑3月，如易科罰金以新臺幣1000元折算1日 有期徒刑3月，如易科罰金以新臺幣1000元折算1日 犯　罪　日　期  110年5月5日 110年6月1日 110年6月13日 偵查(自訴)機關 年　度　案　號  臺灣雲林地方檢察署110年度偵字第4194號 臺灣雲林地方檢察署110年度偵字第4194號 臺灣雲林地方檢察署110年度偵字第4194號 最　後 事實審 法　　院 臺灣雲林地方法院 臺灣雲林地方法院 臺灣雲林地方法院  案　　號 110年度易字第395號 110年度易字第395號 110年度易字第395號  判決日期 110年9月17日 110年9月17日 110年9月17日 確　定 判　決 法　　院 臺灣雲林地方法院 臺灣雲林地方法院 臺灣雲林地方法院  案　　號 110年度易字第395號 110年度易字第395號 110年度易字第395號  判決確定日期 110年10月6日 110年10月6日 110年10月6日 是否為得易科罰金之案件  是 是 是  備註   臺灣雲林地方檢察署110年度執字第2608號。 編號1至10經本院110年度易字第395號判處應執行有期徒刑2年2月，如易科罰金以新臺幣1000元折算1日確定。   

編　　　　　號  7 8 9 罪　　　　　名  竊盜 竊盜 竊盜 宣　　告　　刑  有期徒刑4月，如易科罰金以新臺幣1000元折算1日 有期徒刑4月，如易科罰金以新臺幣1000元折算1日 有期徒刑4月，如易科罰金以新臺幣1000元折算1日 犯　罪　日　期  110年4月24日 110年5月8日 110年6月1日 偵查(自訴)機關 年　度　案　號  臺灣雲林地方檢察署110年度偵字第4194號 臺灣雲林地方檢察署110年度偵字第4194號 臺灣雲林地方檢察署110年度偵字第4194號 最　後 事實審 法　　院 臺灣雲林地方法院 臺灣雲林地方法院 臺灣雲林地方法院  案　　號 110年度易字第395號 110年度易字第395號 110年度易字第395號  判決日期 110年9月17日 110年9月17日 110年9月17日 確　定 判　決 法　　院 臺灣雲林地方法院 臺灣雲林地方法院 臺灣雲林地方法院  案　　號 110年度易字第395號 110年度易字第395號 110年度易字第395號  判決確定日期 110年10月6日 110年10月6日 110年10月6日 是否為得易科罰金之案件  是 是 是  備註   臺灣雲林地方檢察署110年度執字第2608號。 編號1至10經本院110年度易字第395號判處應執行有期徒刑2年2月，如易科罰金以新臺幣1000元折算1日確定。   

編　　　　　號  10 11 12 罪　　　　　名  竊盜 竊盜 竊盜 宣　　告　　刑  有期徒刑5月，如易科罰金以新臺幣1000元折算1日 有期徒刑4月，如易科罰金以新臺幣1000元折算1日 有期徒刑4月，如易科罰金以新臺幣1000元折算1日 犯　罪　日　期  110年5月30日 110年8月30日 110年8月30日 偵查(自訴)機關 年　度　案　號  臺灣雲林地方檢察署110年度偵字第4194號 臺灣雲林地方檢察署110年度偵字第8614號 臺灣雲林地方檢察署110年度偵字第8614號 最　後 事實審 法　　院 臺灣雲林地方法院 臺灣雲林地方法院 臺灣雲林地方法院  案　　號 110年度易字第395號 111年度易字第305號 111年度易字第305號  判決日期 110年9月17日 111年6月28日 111年6月28日 確　定 判　決 法　　院 臺灣雲林地方法院 臺灣雲林地方法院 臺灣雲林地方法院  案　　號 110年度易字第395號 111年度易字第305號 111年度易字第305號  判決確定日期 110年10月6日 111年7月28日 111年7月28日 是否為得易科罰金之案件  是 是 是  備註   臺灣雲林地方檢察署110年度執字第2608號。 編號1至10經本院110年度易字第395號判處應執行有期徒刑2年2月，如易科罰金以新臺幣1000元折算1日確定。 臺灣雲林地方檢察署111年度執字第1962號。 編號11至12經本院111年度易字第305號判處應執行有期徒刑7月，如易科罰金以新臺幣1000元折算1日確定。